臺灣高等法院刑事裁定
110年度抗字第2014號
抗  告  人  
即  被  告  陳浩然



上列抗告人即被告因聲請單獨宣告沒收案件，不服臺灣士林地方
法院中華民國110年11月23日裁定（110年度單禁沒字第251號）
，提起抗告，本院裁定如下：
    主  文
抗告駁回。                                       
    理  由
一、原裁定意旨略以：抗告人即被告前因違反毒品危害防制條例
    案件，經臺灣士林地方檢察署（下稱士林地檢署）檢察官以
    103年度偵緝字第394號偵查，並就該案持有第二級毒品部分
    簽請報結。扣案透明晶體1包（驗餘淨重0.49公克）經送鑑
    驗後，檢出甲基安非他命成分，而甲基安非他命既為毒品危
    害防制條例第2條第2項第2款所列之第二級毒品，前開扣案
    物即屬違禁物，應依毒品危害防制條例第18條第1項前段、
    刑法第40條第2項規定宣告沒收銷燬，本件聲請為有理由，
    應予准許。
二、抗告意旨略以：本件在汽車上所查獲之第二級毒品並非被告
    所有，被告曾對檢察官表明毒品係員警於搜索時栽贓，並要
    求檢驗毒品外包裝袋上指紋，卻被置之不理，故請求重新檢
    驗毒品外包裝袋上指紋是否與被告相符。又被告於驗尿前兩
    日曾遭警查獲，依經驗法則在如此短時間內安排驗尿，尿液
    必然存有毒品數值，警方堅決對被告再度採尿，顯然不公。
三、按違禁物不問屬於犯罪行為人與否，沒收之；違禁物或專科
    沒收之物得單獨宣告沒收；查獲之第一級、第二級毒品及專
    供製造或施用第一級、第二級毒品之器具，不問屬於犯罪行
    為人與否，均沒收銷燬之，刑法第38條第1項、第40條第2項
    、毒品危害防制條例第18條第1項前段分別定有明文。法院
    認為聲請單獨宣告沒收有理由者，應為准許之裁定，刑事訴
    訟法第455條之36第2項亦有明文。
四、經查，本件為警查獲之透明晶體1包，經送臺北市政府警察
    局刑事鑑驗中心以氣相層析質譜分析法檢驗結果，呈第二級
    毒品甲基安非他命反應，有臺北市政府警察局90年12月31日
    北市鑑毒字第776號鑑驗通知書（90偵11420卷第59頁）可憑
    ，顯見上述扣案物確為第二級毒品甲基安非他命；又被告涉
    嫌施用及持有第二級毒品甲基安非他命部分，復經檢察官簽
    請報結，有士林地檢署檢察官103年7月1日簽文（103偵緝39
    4卷第58-59頁）可參。原裁定以本件扣案物屬違禁物，檢察
    官依法聲請單獨宣告沒收銷燬為有理由，而裁定准許，核無
    違誤。至抗告意旨雖請求檢驗指紋以證明毒品非被告所有，
    並主張員警採尿方式不公云云，然依前開說明，查獲之第二
    級毒品不問屬於犯罪行為人與否，沒收銷燬之，核與該毒品
    是否為被告所有無涉，且被告所指員警採尿方式不公乙節，
    亦與法院裁定沒收違禁物是否適法無關，非屬沒收違禁物所
    得審酌之事項。從而，被告提起本件抗告，指摘原裁定不當
    ，並無理由，應予駁回。
五、據上論斷，應依刑事訴訟法第412條，裁定如主文。
中　　華　　民　　國　　110 　年　　12　　月　　23　　日
                  刑事第二十五庭審判長法  官 邱滋杉
                                      法  官 黃翰義
                                      法  官 邱瓊瑩
以上正本證明與原本無異。
不得再抗告。
                                      書記官 桑子樑
中　　華　　民　　國　　110 　年　　12　　月　　23　　日